【裁判字號】    99,易,1181
【裁判日期】    990908
【裁判案由】    竊盜
【裁判全文】
臺灣臺南地方法院刑事判決              99年度易字第1181號
公  訴  人  臺灣臺南地方法院檢察署檢察官
被      告  丙○○
上列被告因竊盜案件，經檢察官提起公訴（99年度偵字第11201
、12014號），被告於本院準備程序中，先就被訴事實均為有罪
之陳述，經本院合議庭裁定改由受命法官獨任進行簡式審判程序
，判決如下：
    主  文
丙○○竊盜，累犯，處有期徒刑肆月，如易科罰金，以新臺幣壹
仟元折算壹日；又竊盜，累犯，處有期徒刑月，如易科罰金，
以新臺幣壹仟元折算壹日；又竊盜，累犯，處有期徒刑肆月，如
易科罰金，以新臺幣壹仟元折算壹日；又竊盜，累犯，處有期徒
刑肆月，如易科罰金，以新臺幣壹仟元折算壹日；又竊盜，累犯
，處有期徒刑肆月，如易科罰金，以新臺幣壹仟元折算壹日。應
執行有期徒刑壹年，如易科罰金，以新臺幣壹仟元折算壹日。
    事  實
一、丙○○前於民國97年間，因竊盜、詐欺案件，先後經本院以
    96年度易字第1486號及97年度簡字第1596號判決分別判處有
    期徒刑3月、3月確定，再經本院以97年度聲字第1504號裁定
    定應執行刑為有期徒刑5月確定，經與另案拘役刑之應執行
    刑拘役120日接續執行，於98年4月13日縮刑期滿執行完畢。
    詎丙○○猶不思悛悔，竟於前揭有期徒刑執行完畢5年內，
    又意圖為自己不法之所有，基於竊取他人財物之犯意，分別
    為下列行為：(一)於98年12月19日下午1時17分許，至臺南市
    ○區○○街160號乙○○之住處內（侵入住宅部分未據告訴
    ），乘乙○○如廁之際，徒手竊取乙○○所有，內有現金新
    臺幣（下同）45,000元、支票10張、支票簿1本、身分證、
    健保卡、汽機車駕照及行照各1張、提款卡3張、印章1枚等
    物之公事包1只，得手將現金花用一空，其餘物品則隨意丟
    棄。(二)於99年1月中旬某日，在臺南市○○區○○路4段502
    號便利商店內，乘店員熟睡之際，徒手竊取該店內櫃臺上內
    有1,000餘元之愛心箱1只得手。(三)於同年4月4日（起訴書誤
    載為1日，業經檢察官當庭更正）中午12時30分前某時，在
    臺南市○○區○○路2段225號前，以自備鑰匙竊取己○○所
    有之車號AVQ-462號普通重型機車1部得手，並作為代步工具
    使用。(四)於同年4月24日下午3時許，在臺南市○區○○○街
    431巷1號文賢基督長老教會內，乘甲○○不注意之際，徒手
    竊取林雅萍所有、為甲○○所持用之ACER牌筆記型電腦1臺
    ，得手後持往不知情之吳枝松所開設位於臺南市○區○○路
    2段269號之「萬物全收高價收購」店內變賣，得款600元後
    花用殆盡。(五)於同年5月5日上午7時30分至8時15分間之某時
    ，在臺南市○區○○路1段彌陀寺前，趁機徒手竊取丁○○
    置於機車上，內有林采燕之機車保險證2張、千萬億企業有
    限公司之自用小客車保險證1張、保險單、保費繳款證明、
    轉帳授權書等物之資料袋1只，得手後將上開保險證藏放於
    臺南市○區○○路582號之3之住處內，其餘物品則隨意棄置
    。嗣於同年5月28日中午11時30分許，為警持搜索票至其上
    址住處搜索，當場扣得上開林采燕及千萬億企業有限公司之
    保險證，乃循線查知上開(五)所示之情。丙○○並在上開(一)至
    (四)所示之竊盜犯行未被有偵查犯罪權限之公務員或機關知悉
    或發覺前，主動向員警表明上開各次竊盜犯行而自首，並經
    員警在臺南市○區○○路2段248號旁巷弄內尋獲上開車號AV
    Q-462號機車1部，及經員警至吳枝松上址店內扣得上開筆記
    型電腦1部（已分別發還予己○○、林雅萍），而悉上情。
二、案經臺南市警察局第四分局報告臺灣臺南地方法院檢察署檢
    察官偵查起訴。
    理  由
一、按本件被告丙○○所犯均為死刑、無期徒刑、最輕本刑3年
    以上有期徒刑以外之罪，亦非屬高等法院管轄之第一審案件
    ，其於準備程序進行中，先就被訴事實均為有罪之陳述，經
    告知簡式審判程序之旨，並聽取檢察官、被告之意見後，本
    院合議庭依刑事訴訟法第273條之1第1項裁定進行簡式審判
    程序，是本案之證據調查，依同法第273條之2規定，不受同
    法第159條第1項、第161條之2、第161條之3、第163條之1，
    及第164條至第170條所規定證據能力認定及調查方式之限制
    ，合先敘明。
二、上開犯罪事實，業據被告於警詢、偵查、本院準備程序及審
    理中均坦承不諱，核與證人即被害人乙○○、己○○、甲○○、林雅萍、丁○○於警詢中指述伊等分別有上開物品遭竊
    等情節均大致相符（警卷第21頁反面、第24至25頁、第29至
    30頁、第33至35頁），並經證人戊○○證稱店內確有愛心箱
    失竊，及證人吳枝松證述曾向被告收購上開筆記型電腦等語
    明確（警卷第6頁正反面、第28頁正反面）；復有本院搜索
    票、99年5月28日臺南市警察局第四分局搜索扣押筆錄及扣
    押物品目錄表各1份、99年6月3日臺南市警察局第四分局扣
    押筆錄及扣押物品目錄表各1張、贓物認領保管單3張、臺南
    市警察局車輛尋獲電腦輸入單1張、讓渡書1張、現場查證照
    片18張在卷可資查考（本院卷第27至30頁，警卷第7至8頁、
    第10至12頁、第15頁、第17至20頁、第22頁、第26至27頁、
    第31至32頁、第36頁），堪認被告上開任意性之自白，確均
    與事實相符。是本件事證明確，被告上開犯行均洵堪認定，
    應予依法論科。
三、核被告所為，各係犯刑法第320條第1項之竊盜罪。其所犯上
    開5罪間，犯意有別，行為殊異，應予分論併罰。又被告前
    於98年4月13日曾受如事實欄所載之有期徒刑執行完畢，有
    臺灣高等法院被告前案紀錄表在卷可按，其於受有期徒刑執
    行完畢後5年內，故意再犯本件有期徒刑以上之5罪，均為累
    犯，各應依刑法第47條第1項規定，加重其刑。再被告於違
    犯上開事實欄「一、(一)」、「一、(二)」、「一、(三)」及「一
    、(四)」所示之竊盜犯行後、未被有偵查犯罪權限之公務員或
    機關發覺其上開犯行前，即主動向員警供述上開4次竊盜行
    徑，並接受檢、警偵訊，有被告之警詢筆錄2份在卷可稽（
    警卷第1至5頁），檢察官起訴意旨亦同此認定，則被告顯係
    對未發覺之犯罪自首而接受裁判；參以被告自始坦承上開竊
    盜犯行，並就犯罪情節均供述明確等情，堪認其確出於悔悟
    而自首上開犯行，爰依刑法第62條前段之規定，就其所犯上
    開4次竊盜罪減輕其刑，並各依法先加後減之。爰審酌被告
    前已有竊盜、詐欺等財產犯罪前科，素行非佳，且正值青壯
    ，竟仍不思循正途賺取所需，僅因貪圖小利，即再犯本件5
    次竊盜犯行，顯見其漠視他人財物之所有權，守法意識薄弱
    ，未曾因前所受刑之執行而記取教訓，惡性非輕，對民眾財
    產安全及社會治安均非無相當危害，惟念其犯後除就員警所
    查獲上開事實欄「一、(五)」所示之犯行始終坦承不諱外，並
    曾主動向員警供述其餘竊盜犯行，表現悔意，犯罪時所採手
    段復屬平和，未造成被害人之其他損害，所竊部分物品並業
    經發還被害人領回，兼衡被告之學歷、職業、家庭狀況等一
    切情狀，分別量處如主文所示之刑，及諭知易科罰金之折算
    標準，並定其應執行之刑，暨諭知易科罰金之折算標準，以
    示懲儆。至被告持以犯上開事實欄「一、(三)」所示竊盜犯行
    所用之鑰匙1支，因未據扣案，復無證據證明尚未滅失，為
    免執行困難，爰不另為沒收之諭知，附此敘明。
據上論斷，應依刑事訴訟法第273條之1第1項、第299條第1項前
段，刑法第320條第1項、第47條第1項、第62條前段、第41條第
1項前段、第8項、第51條第5款，刑法施行法第1條之1第1項、第
2項前段，判決如主文。
本案經檢察官王聖豪到庭執行職務
中    華    民    國     99    年    9     月    8    日
                         刑事第九庭    法  官   蔡盈貞
以上正本證明與原本無異。
如不服本判決應於收受本判決後10日內向本院提出上訴書狀，並
應敘述具體理由。其未敘述上訴理由者，應於上訴期間屆滿後20
日內向本院補提理由書狀（均須按他造當事人之人數附繕本）「
切勿逕送上級法院」。
                                       書記官   陳玉芬
中    華    民    國     99    年    9     月    8    日
附錄論罪科刑法條：
中華民國刑法第320條第1項
（普通竊盜罪）
意圖為自己或第三人不法之所有，而竊取他人之動產者，為竊盜
罪，處5年以下有期徒刑、拘役或5百元以下罰金。

司法院資訊處製作；財團法人民間司法改革基金會備份。
